【裁判字號】    95,訴,148
【裁判日期】    950627
【裁判案由】    違反槍砲彈藥刀械管制條例
【裁判全文】
臺灣花蓮地方法院刑事判決               95年度訴字第148號
公  訴  人  臺灣花蓮地方法院檢察署檢察官
被      告  甲○○
                    另案羈押.
指定辯護人  余道明律師
上列被告因違反槍砲彈藥刀械管制條例案件，經檢察官提起公訴
（95年度偵字第1248號），本院判決如下：
    主  文
甲○○未經許可，持有可發射子彈具有殺傷力之改造手槍，累犯
，處有期徒刑年陸月，併科罰金新臺幣柒萬元，罰金如易服勞
役，以新臺幣玖佰元即銀元佰元折算壹日。扣案之改造手槍壹
支（槍枝管制編號0000000000、含彈匣壹個）、空氣長槍壹支（
附有狙擊鏡壹個，槍枝管制編號0000000000）、直徑約9.73㎜之
土造子彈拾壹顆、直徑約9.30㎜改造子彈顆、直徑約7.59㎜之
土造子彈顆、鋼珠壹包均沒收。
    事  實
一、甲○○前於民國90年間，因違反槍砲彈藥刀械管制條例及涉
    犯妨害自由等案件，經本院分別判處有期徒刑5 月及3 月，
    並定應執行刑為有期徒刑7 月，且得易科罰金確定，於91年
    8 月20日易科罰金執行完畢。詎其仍不知悔改，明知槍、彈
    均為管制物品，未經中央主管機關許可，不得任意持有，竟
    基於持有具殺傷力槍、彈之犯意，於94年6 、7 月間某日中
    午12時許，在花蓮縣花蓮市忠烈祠內，以新臺幣（下同）
    25,000元之價格，向姓名年籍不詳綽號「小陳」之成年男子
    ，購入具殺傷力之仿COLT廠MKIV/SERIES'70型半自動改造手
    槍1 支（槍枝管制編號0000000000號，含彈匣1 個）、空氣
    長槍1 支（附有狙擊鏡1 個，槍枝管制編號0000000000號）
    、直徑約9.73mm之土造子彈16顆、直徑約9.30mm之改造子彈
    4 顆、直徑7.59mm之土造子彈5 顆及供作填充空氣長槍之鋼
    珠1 包後，旋將之藏置於花蓮縣花蓮市○○街204 巷24號租
    屋處而未經許可持有之，嗣於95年2 月14日下午5 時許，為
    警在上揭住處搜索查獲，並扣得上揭改造手槍1 支、空氣長
    槍1 支、子彈25顆（其中直徑約9.73mm之土造子彈5 顆、直
    徑約9.30mm之改造子彈1 顆、直徑7.59mm之土造子彈2 顆，
    業因送鑑試射而不具殺傷力）、鋼珠1 包及不具殺傷力之直
    徑約9.30mm及7.95m m之改造子彈各1顆（此部分不為罪，亦
    未起訴），始悉上情。
二、案經花蓮縣警察局花蓮分局報告臺灣花蓮地方法院檢察署檢
    察官偵查起訴。
    理  由
一、上揭犯罪事實，業據被告甲○○於警詢、偵查及本院審理時
    坦承不諱，並有經警查扣之上揭改造手槍1 支、空氣長槍1
    支、子彈25顆及鋼珠1 包可資佐證。另上揭扣案槍、彈，經
    送內政部警政署刑事警察局以性能檢驗法、試射法及動能測
    試法鑑定結果，(一)就改造手槍1 支部分認為：送鑑改造手槍
    1 支（槍枝管制編號0000000000），認係由仿COLT廠MKIV/S
    ERIES'70型半自動手槍製造之槍枝換裝土造金屬槍管改造而
    成之改造手槍，機械性能良好，可擊發適用之子彈，認具殺
    傷力。(二)就空氣長槍1 支部分認為：送鑑空氣長槍1 支（槍
    枝管制編號0000000000），認係空氣長槍，以小型二氧化碳
    鋼瓶內之氣體為發射動力，機械性能良好，經裝填直徑6mm
    、重量0.88公克鋼珠試射，測得鋼珠之發射速度分別為185
    、187 、181 公尺/秒，計算其動能分別為15.06、15.39、
    14.41焦耳，單位面積動能分別為53.26、54.24、50.98焦耳
    / 平方公分；又依內政部警政署刑事警察局對活豬作射擊測
    試結果，彈丸單位面積動能達24焦耳/ 平方公分，則足以穿
    入豬隻皮肉層；依日本科學警察研究所之研究結果，彈丸單
    位面積動能達20焦耳/ 平方公分，則足以穿入人體皮肉層，
    此亦有該局提供殺傷力之相關數據附於上開槍彈鑑定書內可
    供參照，是上開空氣長槍，經鑑定機構試射3 次，單位面積
    動能均超過24焦耳/ 平方公分，顯足以穿入人體皮肉層，應
    認為具殺傷力。(三)就扣案改造手槍子彈27顆部分，鑑定結果
    認為：(1)16顆，認均係具直徑約9.73㎜金屬彈頭之土造子彈
    ，經採樣5 顆試射，可擊發，認具殺傷力。(2)5 顆，認均係
    由玩具金屬彈殼加裝直徑約9.30㎜金屬彈頭而成之改造子彈
    ，經採樣2 顆試射，其中1 顆，可擊發，認具殺傷力；另外
    1 顆，無法擊發，認不具殺傷力。(3)5 顆，認均係具直徑約
    7.59㎜金屬彈頭之土造子彈，經採樣2 顆試射，可擊發，認
    具殺傷力。(4)1 顆，認係具直徑約7.95㎜金屬彈頭之土造子
    彈，經實際試射，無法擊發，認不具殺傷力。(四)就空氣長槍
    鋼珠1 包部分，鑑定結果認為：均係直徑約6mm之金屬彈丸，
    有該局95年3 月20日刑鑑字第0950027191號槍彈鑑定書乙份
    在卷可稽（見偵卷第16至18頁），足見被告所持有前揭改造
    手槍1 支空氣長槍1 支、子彈25顆，均具殺傷力。是被告自
    白核與事實相符，應可採信，本件事證明確，被告犯行堪予
    認定。
二、核被告所為，分別係犯槍砲彈藥刀械管制條例第8 條第4 項
    未經許可持有可發射子彈具有殺傷力之改造手槍罪、同條項
    未經許可持有可發射金屬具有殺傷力之空氣長槍罪、及第12
    條第4 項未經許可持有子彈罪。被告自「小陳」處，同時購
    入而持有改造手槍、空氣長槍及子彈之行為，觸犯上開三罪
    名，為想像競合犯，應依刑法第55條之規定，從一重之同條
    例第8 條第4 項之未經許可持有可發射子彈具有殺傷力之改
    造手槍罪處斷。又被告前有如事實欄所載之犯罪前科及執行
    紀錄，有臺灣高等法院被告前案紀錄表1 份在卷可稽，其受
    有期徒刑執行完畢後，5 年內再犯本件有期徒刑以上之罪，
    為累犯，應依刑法第47條之規定加重其刑。爰審酌被告任意
    持有具殺傷力之槍、彈，對社會具有潛在危險性，威脅社會
    秩序及人民之生命、身體安全，惟念其尚無將之為不法使用
    ，犯後坦承犯行，尚知悔悟，暨其素行、犯罪動機、目的等
    一切情狀，量處如主文所示之刑，並就併科罰金部分諭知易
    服勞役之折算標準。又扣案之改造手槍1 支（槍枝管制編號
    0000000000、含彈匣1 個）、空氣長槍1 支（附有狙擊鏡1
    個，槍枝管制編號0000000000）、直徑約9.73㎜之土造子彈
    11顆、直徑約9.30㎜改造子彈3 顆、直徑約7.59㎜之土造子
    彈3 顆，均為非經主管機關許可不得持有之物，係屬違禁物
    ，應依刑法第38條第1項第1款之規定宣告沒收。另扣案之鋼
    珠1 包，為被告所有，且供本案犯罪所用之物，爰依同條項
    第2 款之規定宣告沒收。至扣案之直徑約9.73㎜之土造子彈
    5 顆、直徑約9.30㎜改造子彈1 顆、直徑約7.59㎜之土造子
    彈2 顆，因鑑驗時經試射擊發，不再具子彈之外形及功能，
    已非違禁物，僅剩餘之彈殼、彈頭，又非供犯罪所用之物，
    自無庸諭知沒收。再前開查獲時地雖尚有直徑約9.30mm及
    7.95mm之改造子彈各1 顆扣案，然該子彈經鑑定結果認均不
    具殺傷力，業如上述，且此部分不為罪，亦未起訴，亦非違
    禁物，亦無證據認係供犯罪所用或供犯罪預備或因犯罪所得
    之物，是亦無庸為沒收之諭知，均併此敘明。
據上論斷，應依刑事訴訟法第299條第1項前段，槍砲彈藥刀械管
制條例第8條第4項、第12條第4項，刑法第11條前段、第55條、
第47條、第42條第2項、第38條第1項第1款、第2款，罰金罰鍰提
高標準條例第2條，現行法規所定貨幣單位折算新臺幣條例第2條
，判決如主文。
本案經檢察官李子春到庭執行職務。
中    華    民    國    95    年    6     月    27    日
                           臺灣花蓮地方法院刑事第一庭
                                審判長法   官  張健河
                                      法   官  李世華
                                      法   官  吳韻馨
上列正本證明與原本無異。
如對本判決不服，應於送達後10日內，向本院提出上訴狀（應抄
附繕本）告訴人或被害人如對於本判決不服者，應具備理由請求
檢察官上訴，其上訴期間之計算係以檢察官收受判決正本之日期
為準。
                                      書記官
中    華    民    國   95     年    6    月    27     日
附錄論罪科刑法條：
槍砲彈藥刀械管制條例第8條：
未經許可，製造、販賣或運輸鋼筆槍、瓦斯槍、麻醉槍、獵槍或
空氣槍者，處五年以上有期徒刑，併科新台幣一千萬元以下罰金
。
未經許可，轉讓、出租或出借前項所列槍枝者，處三年以上十年
以下有期徒刑，併科新台幣七百萬元以下罰金。
意圖供自己或他人犯罪之用，而犯前二項之罪者，處無期徒刑或
七年以上有期徒刑，併科新台幣一千萬元以下罰金。
未經許可，持有、寄藏或意圖販賣而陳列第一項所列槍枝者，處
一年以上七年以下有期徒刑，併科新台幣七百萬元以下罰金。
第一項至第三項之未遂犯罪之。
槍砲彈藥刀械管制條例第12條：
未經許可，製造、販賣或運輸子彈者，處一年以上七年以下有期
徒刑，併科新台幣五百萬元以下罰金。
未經許可，轉讓、出租或出借子彈者，處六月以上五年以下有期
徒刑，併科新台幣三百萬元以下罰金。
意圖供自己或他人犯罪之用，而犯前二項之罪者，處三年以上十
年以下有期徒刑，併科新台幣七百萬元以下罰金。
未經許可，持有、寄藏或意圖販賣而陳列子彈者，處五年以下有
期徒刑，併科新台幣三百萬元以下罰金。
第一項至第三項之未遂犯罰之。


司法院資訊處製作；財團法人民間司法改革基金會備份。
